# 请教陈版商誉等

提问人：wangjingquan 时间：2020-05-06 16:53:37
1 、既然商誉要求每年进行减值测试，那是否意味着相关被收购公司整体每年都要做减值测试？因为商誉必须是要分在某个资产组中才能做减值测试的。
2 、国际准则中对共同控制有个说法，“如果两方中的一方能否决决定，那就不是共同控制”，我觉得很奇怪，按照共同控制本身定义，当然双方都有否决权，一个决定不是必须要各方都同意才行吗。
3 、在国际准则下，商誉是列报在无形资产里还是单独列报？
谢谢您

回答人：chenyiwei
1 、商誉每年需进行减值测试，即意味着商誉所属的资产组每年需进行减值测试。
2 、请说明，“如果两方中的一方能否决决定，那就不是共同控制”的出处？准则原文中似乎没有？
3 、仍然是单独列报的。商誉不是IAS 38的规范范围。

提问人：guoxiuwei 时间：2020-05-21 15:43:00
请教陈版商誉是属于经营性资产还是金融资产？

回答人：chenyiwei
商誉不是金融资产。